【裁判字號】    89,易,2530
【裁判日期】    900430
【裁判案由】    竊盜等
【裁判全文】
臺灣臺北地方法院刑事判決                        八十九年度易字第二五三號
    公  訴  人  臺灣臺北地方法院檢察署檢察官
    被      告  丙○○
右列被告因竊盜等案件，經檢察官提起公訴（八十九年度偵字第一九六四一號），本
院判決如左：
    主  文
丙○○竊盜未遂，累犯，處有期徒刑柒月。
    事  實
一、丙○○曾於民國八十六年七月間因竊盜案件，經本院以八十六年度易字第五０一
    四號判處有期徒刑三月，緩刑三年確定。復於八十七年六月間因竊盜案件，經本
    院以八十七年度易字第二五一二號判處有期徒刑四月確定。於八十七年十二月十
    六日執行完畢。又因前開緩刑期間再犯竊盜罪，經撤銷緩刑之宣告，接續執行原
    遭法院判處之有期徒刑三月，並於八十八年三月十四日執行完畢。詎猶不知悔改
    ，復基於意圖為自己不法所有及毀損之犯意，於八十九年十月二日晚上十時許，
    在台北市○○區○○路二段七十五巷七號前之巷子旁，先徒手打破甲○○所有置
    放於該處車號：Ｈ八─五五九號營業用小客車左後車窗，足以生損害於甲○○，
    再打開右後車門入內竊取財物，丙○○因尋找無所獲欲離去時（甲○○失竊多次
    ，早已將財物攜回住處），適為甲○○在上址七樓之四住處陽台發現上情，偕同
    其弟乙○○循線追捕，並報警查獲。
二、案經被害人甲○○訴由台北市政府警察局中正第二分局報請台灣台北地方法院檢
    察署檢察官偵查起訴。
    理  由
一、訊據被告丙○○對於在前揭時地毀損被害人甲○○車窗之事實並無異詞，惟矢口
    否認有何竊盜之犯行，辯稱：伊當時因父親、姊姊相繼過世，心情不好喝了酒，
    雖有將被害人之車窗打破，但伊沒有竊取車內之財物云云。惟查：右揭事實，迭
    據被害人甲○○於警訊及偵審中指述綦詳，且有被害人營業用小客車車窗遭毀損
    之照片一張可資為證。又本院庭訊中傳訊證人乙○○亦到庭證稱：伊在家裡樓上
    看見被告進入車裡拿東西，不知被告是否拿不到東西要走了，被告從容走到旁邊
    巷子裡，伊哥哥甲○○剛下去不知被告走到旁邊巷子，伊下樓後知道被告往另一
    方向，就告訴被告剛才看到的情形，被告不承認，伊等只好報警等語，足證被告
    前開所辯，顯與實情不符，不足採信。本件事證已臻明確，被告犯行堪以認定，
    應予依法論科。
二、核被告所為，係犯刑法第三百二十條第第三項、第一項之普通竊盜未遂罪及同法
    第三百五十四條之毀損罪。被告所犯前開二罪間，有方法結果之牽連關係，應從
    一重之普通竊盜未遂罪處斷。又被告曾於八十六年七月間因竊盜案件，經本院以
    八十六年度易字第五０一四號判處有期徒刑三月，緩刑三年確定。復於八十七年
    六月間因竊盜案件，經本院以八十七年度易字第二五一二號判處有期徒刑四月確
    定。於八十七年十二月十六日執行完畢。又因前開緩刑期間再犯竊盜罪，經撤銷
    緩刑之宣告，接續執行原遭法院判處之有期徒刑三月，並於八十八年三月十四日
    執行完畢。此有台灣高等法院檢察署刑案紀錄簡覆表一份在卷可按，其於五年以
    內，再犯本件有期徒刑以上之罪，為累犯，應依刑法第四十七條之規定加重其刑
    。爰審酌被告素行不佳，有多次竊盜前科，及迄至於今尚未賠償被害人所受財產
    權之損失，又正值壯年，竟不思循以正當途徑獲取財物，犯罪僅坦承部分犯行等
    一切情狀，量處如主文所示之刑，以資懲儆。
據上論斷，應依刑事訴訟法第二百九十九條第一項前段，刑法第三百二十條第三項、
第一項、第三百五十四條、第五十五條、第四十七條，罰金罰鍰提高標準條例第一條
前段，判決如主文。
本案經檢察官朱應翔到庭執行職務
中    華    民    國         九十      年       四      月    三十      日
                                      臺灣臺北地方法院刑事第七庭
                                          法  官  蔡世祺
右正本證明與原本無異。
如不服本判決，應於判決送達後十日內，向本院提出上訴狀。
                                          書記官  李文椿
中    華    民    國         九十      年       五      月    一        日
適用法條：刑法第三百二十條第三項、第一項、第三百五十四條。
刑法第三百二十條
一意圖為自己或第三人不法之所有，而竊取他人之動產者，為竊盜罪，處五年以下有
  期徒刑、拘役或五百元以下罰金。
二意圖為自己或第三人不法之利益，而竊佔他人之不動產者，依前項之規定處斷。
三前二項之未遂犯罰之。
刑法第三百五十四條
毀棄、損壞前二條以外之他人之物，或致令不堪用，足以生損害於公眾或他人者，處
二年以下有期徒刑、拘役或五百元以下罰金。


司法院資訊處製作；財團法人民間司法改革基金會備份。
